【裁判字號】    99,台抗,914
【裁判日期】    991110
【裁判案由】    強盜罪聲請具保停止羈押
【裁判全文】
最高法院刑事裁定              九十九年度台抗字第九一四號
抗  告  人  黃詩斌
上列抗告人因強盜案件，不服台灣高等法院高雄分院中華民國九
十九年九月九日駁回聲請具保停止羈押之裁定（九十九年度聲字
第一０六一號），提起抗告，本院裁定如下：
    主  文
抗告駁回。
    理  由
本件原裁定以抗告人黃詩斌因強盜案件，經原審法院訊問後，認
合於刑事訴訟法第一百零一條第一項第一款、第三款之情形，非
予羈押，顯難進行審判，有羈押之必要，於民國九十九年八月二
十七日執行羈押，有訊問筆錄、押票及押票回證可按；抗告人於
原審聲請意旨固以：羈押之目的係為使案件得以順利進行，抗告
人業經第一審判決，羈押原因已消滅，且抗告人遭羈押期間，年
邁父母身體不適，家中經濟拮据無法僱人照顧，爰請求准予具保
停止羈押，俾抗告人得善盡人子之責云云；然抗告人涉犯刑法第
三百三十條第一項加重強盜罪，最輕法定本刑為有期徒刑七年，
合於刑事訴訟法第一百零一條第一項第三款之規定，抗告人並經
第一審法院依憑其警詢之供述、證人即被害人張茂田之證述等，
認定犯罪事證明確，而以九十九年度訴緝字第五二號判決處以有
期徒刑七年六月，並與其所犯未上訴之他罪定其應執行刑為有期
徒刑九年六月，且抗告人所為強盜等犯行次數不少，犯罪手段粗
暴，對社會治安影響至鉅，足見其犯罪嫌疑重大，再衡諸抗告人
既受重刑諭知，自有相當理由足認其有畏刑逃亡之高度可能；是
抗告人上開羈押原因並未消滅，抗告人仍有繼續羈押之必要，因
而駁回本件具保停止羈押之聲請。經核於法尚無違誤。抗告意旨
略以：本件尚未判決確定，原審即認定抗告人觸犯重罪，罪嫌重
大，而予羈押，已違無罪推定原則；且羈押目的係為使訴訟程序
順利進行，今抗告人業經第一審審理終結，羈押原因亦已消滅；
抗告人向均坦然面對司法，並無原裁定所稱「具有逃亡之相當或
然率存在」，是原審以重罪為由羈押抗告人，難以令人信服等語
。惟按：有無羈押之必要性，得否具保、責付、限制住居而停止
羈押，事實審法院本有斟酌訴訟進行程度及其他一切情事自由裁
量之權，苟其此項裁量判斷，並不悖乎通常一般之人日常生活經
驗之定則或論理法則，又於裁定書內論述其何以作此判斷之心證
理由者，即不得任意指摘其為違法，而據為抗告之理由。原裁定
就抗告人聲請具保停止羈押之各項意旨，何以不足採為停止羈押
之原因，已詳為說明其判斷之依據及得心證之理由，並以抗告人
之羈押原因尚未消滅，且仍有羈押之必要，乃駁回抗告人之聲請
，經核於法並無不合。抗告意旨所指各節，或係就原裁定已詳為
指駁說明之事項，猶執陳詞重為事實上之爭執，或對原審法院依
職權審酌之事項，徒憑其主觀上之顯然誤解，任意指摘，俱難認
為有理由，應予駁回。
據上論結，應依刑事訴訟法第四百十二條，裁定如主文。
中    華    民    國  九十九  年   十一   月    十    日
                      最高法院刑事第四庭
                          審判長法官  張  淳  淙  
                                法官  劉  介  民  
                                法官  蔡  彩  貞  
                                法官  孫  增  同  
                                法官  李  嘉  興  
本件正本證明與原本無異
                                      書  記  官  
中    華    民    國  九十九  年   十一   月   十五   日
                                                      Ｅ

司法院資訊處製作；財團法人民間司法改革基金會備份。
